【裁判字號】    97,抗,199
【裁判日期】    970805
【裁判案由】    本票裁定
【裁判全文】
臺灣臺中地方法院民事裁定               97年度抗字第199號
抗  告  人  甲○○
                        之1
相  對  人  乙○○
上列抗告人與相對人間聲請本票裁定事件，抗告人對於中華民國
97年2月13日本院簡易庭所為97年度票字第1707號裁定提起抗告
，本院合議庭裁定如下：
    主  文
原裁定關於准許相對人就抗告人所簽發如附表所示本票於逾新臺
幣臺佰伍拾萬元，及自民國九十七年二月一日起至清償日止，按
週年利率百分之六計算之利息准予強制執行部分廢棄。
上開廢棄部分，相對人於原法院之聲請駁回。
其餘抗告駁回。
抗告程序費用新臺幣壹仟元由抗告人負擔。
    理  由
一、按執票人向本票發票人行使追索權時，得聲請法院裁定後強
    制執行。次按本票未載到期日者，視為見票即付，又其上雖
    有免除作成拒絕證書之記載，執票人仍應於期限內，為付款
    之提示。另執票人行使追索權時，如無約定利率者，得要求
    自到期日起，依年利六釐計算之利息。票據法第123條、124
    條、第95條、第97條、第120條定有明文。又本票執票人依
    上開條文規定，聲請法院裁定許可對發票人強制執行，係屬
    非訟事件，此項聲請之裁定及抗告法院之裁定，僅依非訟事
    件程序，以審查強制執行許可與否，並無確定實體上法律關
    係存否之效力，如發票人就票據債務之存否有所爭執時，應
    由發票人提起確認之訴，以資解決。
二、本件抗告意旨略以：系爭本票雖簽發於民國96年5日17日，
    但清償期為97年2月1日，利息起算日不應為96年2月1日。又
    兩造係因立諱營造有限公司之股份事宜，抗告人始簽立系爭
    本票交相對人收執，本票債務應為立諱營造有限公司而非抗
    告人私人，另上開立諱營造有限公司之股權買賣合約亦已解
    除，為此聲明廢棄原裁定等語。
三、經查，本件相對人主張其執有抗告人為發票人之如附表所示
    本票，並免除作成拒絕證書，詎向抗告人提示後未獲付款，
    依票據法第123條聲請裁定許可強制執行等情，已據提出本
    票1紙為證，原裁定就如附表所示本票之票面金額，及自民
    國97年2月1日起至清償日止，按週年利率百分之六計算之利
    息部分，准予強制執行，並無不合。次查，相對人所執之本
    票有免除作成拒絕證書之記載，惟未載到期日，視為見票即
    付，復無約定利率，另相對人自承提示日為97年2月1日，按
    諸上揭規定，如附表所示本票其利息即應自該日起算，原裁
    定認如附表所示本票係自96年2月1日起計算利息，即有未當
    ，抗告人就該部分所為抗告，為有理由，爰由本院就該部分
    廢棄裁定如主文第1、2項所示。至於抗告人其餘有關本票開
    立緣由及票據債務人應為立諱營造有限公司而非抗告人私人
    及股權買賣合約業已解除等抗告事由，縱使屬實，亦係實體
    上之爭執事項，揆諸上揭說明，應由抗告人另行提起訴訟，
    以資解決，尚非本件非訟事件程序所得審究之實體上爭執，
    法院仍應為准予強制執行之裁定。故本件其餘抗告為無理由
    ，應予駁回。
四、對於非訟事件，依法應由關係人負擔費用者，法院裁定命關
    係人負擔時，應一併確定其數額，非訟事件法第24條第1項
    定有明文。而以一訴附帶請求其孳息者，本不併算其價額，
    此於非訟事件程序準用之。本件抗告雖一部有理由，一部無
    理由，惟本院駁回相對人關於如附表所示本票自96年2月1日
    起至97年1月31日止之利息聲請部分，按諸上揭規定，該部
    分本未併計非訟程序費用之價額，是本件抗告程序費用，仍
    應由抗告人負擔之。爰依法確定本件抗告程序費用額如主文
    第4項所示。
五、據上論結，本件抗告為一部有理由，一部無理由，依非訟事
    件法第21條第2項、第24條第1項、第46條、民事訴訟法第
    495 條之1第1項、第449條第1項、第450條、第79條，裁定
    如主文。
中    華    民    國    97    年    8    月     5     日
                  民事第二庭    審判長法  官  許秀芬
                                      法  官  吳美蒼
                                      法  官  林宗成
上為正本係照原本作成。
如不服本裁定，僅得依非訟事件法第45條第3、4項規定，以適用
法規顯有錯誤為理由，於收受本裁定正本送達後10日內，向本院
提出再抗告狀，（須附繕本一份及繳納再抗告裁判費新台幣1,0
00元），經本院許可後始可再抗告。
中    華    民    國    97    年    8     月    5     日
                                      書記官
附表：
┌──┬──────┬─────────┬──────┬──────┬─────┐
│編號│發  票  日  │票面金額（新台幣）│到   期   日│ 利息起算日 │ 票    號 │
├──┼──────┼─────────┼──────┼──────┼─────┤
│001 │96年5月17日 │  1,500,000元     │  未    載  │ 97年2月1日 │  012877  │
└──┴──────┴─────────┴──────┴──────┴─────┘


司法院資訊處製作；財團法人民間司法改革基金會備份。
